臺灣臺北地方法院民事裁定
111年度北簡字第11255號
原      告  邵麗娟  

上列原告與被告帝群建設股份有限公司間返還不當得利事件，本
院裁定如下：
    主  文
原告應於本裁定送達後五日內具狀補正被告之法定代理人姓名、
及其最新戶籍謄本（記事欄勿省略），暨補繳裁判費新臺幣壹仟
壹佰元，逾期未補（繳），即裁定駁回本件訴訟。
    理  由
一、按因財產權而起訴，應繳納裁判費，且訴狀應表明當事人及
    法定代理人，並應記載當事人、法定代理人或訴訟代理人姓
    名、住所或居所或營業所及與當事人之關係，此為法定必備
    之程式，民事訴訟法第77條之13、第116條第1項及第2項、
    第244條第1項第1款分別定有明文。次按訴訟標的之價額，
    由法院核定；以一訴主張數項標的者，其價額合併計算之；
    因定期給付或定期收益涉訟，以權利存續期間之收入總數為
    準；期間未確定時，應推定其存續期間。但其期間超過10年
    者，以10年計算，民事訴訟法第77條之1第1項、第77條之2
    第1項本文、第77條之10分別亦有明文。再按原告之訴，有
    民事訴訟法第249條第1項所列各款情形之一，依其情形可以
    補正，審判長應定期間命其補正，亦為同法條第1項但書所
    明定。前開規定於簡易訴訟程序準用之，復為同法第436條
    第2項所明定。
二、經查，原告固起訴請求被告返還不當得利云云，惟未於起訴
    狀上載明被告之法定代理人名稱及其最新有記事戶籍謄本等
    基本資料，致其有法定代理人不明。又原告訴之聲明前段請
    求被告給付新臺幣（下同）488,000元部分，訴訟標的金額
    為488,000元；另原告訴之聲明後段請求被告自民國111年5
    月起，每月22日給付相當於租金之不當得利部分，依卷內資
    料所示請求之每月租金為8,000元，屬將來給付之訴，且為
    定期收益，又被告預估取得建築執照期間約至少尚需1年左
    右，有公務電話紀錄附卷可稽，依民事訴訟法第77條之10規
    定，其訴訟標的價額核定為96,000元（計算式：8,000×12）
    。是本件訴訟標的價額核定為584,000元（計算式：488,000
    ＋96,000），應徵第一審裁判費6,390元，扣除原告前已繳納
    之5,290元，尚應補繳1,100元。是本件起訴程式尚有欠缺，
    茲依民事訴訟法第249條第1項但書之規定，限期命原告補正
    如主文所示文件，逾期未補（繳）者，即裁定駁回本件訴訟
    。
三、依民事訴訟法第249條第1項但書，裁定如主文。
中　　華　　民　　國　　111 　年　　8 　　月　　3 　　日
  　　　　　　　　臺灣臺北地方法院臺北簡易庭　　　　　　
                              法  官　李宜娟
以上為正本係照原本作成。
如不服本裁定關於核定訴訟標的金額部分，應於裁定送達後10日
內向本院提出抗告狀，並繳納抗告費新臺幣1,000元；其餘關於
命補繳裁判費部分，不得抗告。
中　　華　　民　　國　　111 　年　　8 　　月　　3 　　日
 　　　　　 　　　　　　　  　書記官  官逸嫻